# 求助陈老师关于持有待售资产

提问人：sh_carol 时间：2017-06-23 16:40:04
陈老师，A公司建了一个污水厂并且与当地政府签订了合同，如果 5 年内水量不达到一定量就以评估价值卖回给政府。从目前情况来看，本来的大客户没有来投资，也没有其他大客户，接收的水量不到水厂设计量的10%，所以很有可能到 5 年末卖给政府。陈老师，我觉得如果将水厂转为固定资产计提折旧不太合理，但是又不符合持有待售非流动资产的确认条件，求助陈老师应该如何确认这些资产及后续计量如何处理，谢谢

回答人：chenyiwei
这种情况应正常将该水厂（或经营权）转为固定资产（或无形资产）并计提折旧或摊销。该水厂本身已经达到预定可使用状态，“本来的大客户没有来投资，也没有其他大客户，接收的水量不到水厂设计量的10%”不是对其不计提折旧或摊销的恰当理由。